【裁判字號】    95,易,56
【裁判日期】    950421
【裁判案由】    傷害等
【裁判全文】
臺灣屏東地方法院刑事判決                95年度易字第56號
公  訴  人  臺灣屏東地方法院檢察署檢察官
被      告  戊○○
上列被告因傷害等案件, 經檢察官提起公訴（94年度偵字第2382
號）, 本院裁定依簡式審判程序審理, 判決如下：
    主  文
戊○○服用酒類, 不能安全駕駛動力交通工具而駕駛, 處有期徒
刑陸月, 如易科罰金, 以參佰元折算壹日。又公然侮辱人, 處拘
役參拾日, 如易科罰金, 以參佰元折算壹日。又以加害生命、身
體之事, 恐嚇他人致生危害於安全, 處有期徒刑陸月, 如易科罰
金, 以參佰元折算壹日。又損壞他人之大門、汽車及機車, 足以
生損害於他人, 處有期徒刑陸月, 如易科罰金, 以參佰元折算壹
日。應執行有期徒刑壹年肆月, 拘役參拾日, 如易科罰金, 均以
參佰元折算壹日。緩刑伍年, 緩刑期間付保護管束。
戊○○被訴傷害部分公訴不受理。
    事  實
一、緣戊○○認為其自從與配偶丙○○論及婚嫁時起, 即遭岳母
    丁○○○（即丙○○之母）為難、輕視而心懷不滿, 亦常因
    聽聞其配偶娘家親友對其不利之言語, 而與丙○○發生爭吵
    。民國94年5 月14日凌晨, 戊○○先後在屏東縣恆春鎮129-
    5 號「極品美食店」及該鎮○○路「冠君ＫＴＶ」內與友人
    飲酒, 因而延誤購買早餐返家之時間。同日5 時40分許, 丙○○為此前往「冠君ＫＴＶ」向林梭松興師問罪, 2 人進而
    發生口角, 戊○○出手毆打丙○○成傷（戊○○傷害丙○○
    部分業據丙○○於本院審理中撤回告訴）。惟戊○○餘怒未
    消, 並進而遷怒其岳母丁○○○, 欲憑借酒意製造事端, 抒
    發其對丁○○○之怨恨。同日6 時許, 戊○○明知自己已達
    酒後不能安全駕駛動力交通工具之程度, 竟仍駕駛車號BA-9
    050 號自用小客車至該鎮○○里○○路134 號其岳母丁○○○住宅前, 分別基於公然侮辱、毀損及傷害之犯意, 先公然
    以「幹你娘」之字眼辱罵丁○○○, 再以「我要撞死你」之
    加害生命、身體之語恐嚇丁○○○, 並進而開車衝撞該住宅
    大門及大門前停放之車輛, 致該大門及停放該處屬乙○○（
    丙○○之姐）所有之車號P4-5430 號自用小客車、PYG-968
    號機車及屬甲○○（丙○○之姐）所有之車號PYG-326 號機
    車、DRQ-230 號機車等物品毀損。丁○○○則躲入屋內房間
    , 並未受傷（傷害未遂部分不成立犯罪）。此時, 適有丙○○之舅己○○及丁○○○之鄰居庚○○行經該處, 見狀欲阻
    止戊○○。戊○○竟承上開傷害犯意, 先後開車衝撞該2 人
    , 惟該2 人均迅速閃避而未成傷（傷害未遂部分不成立犯罪
    ）。嗣於同日6 時40分許, 為警據報到場處理, 並於同日7
    時9 分測試其呼氣酒精濃度達每公升1.04毫克及發現戊○○
    語無倫次、說話含糊不清、注意力無法集中而查獲上情。
二、案經丁○○○、乙○○及甲○○訴由屏東縣警察局恆春分局
    報請臺灣屏東地方法院檢察署檢察官偵查起訴。
    理  由
壹、有罪部分:
一、前開事實業據被告戊○○於本院審理中坦承不諱, 核與告訴
    人丁○○○、乙○○及甲○○等人於警詢及偵查中指述之情
    節及證人丙○○、己○○及庚○○等人於警詢、偵查或本院
    審理中證述之情節相符, 且有屏東縣警察局道路交通事故當
    事人酒精測定紀錄表、刑法第185 條之3 案件測試觀察紀錄
    表各1 紙、損壞物品修復估價單影本6 張及現場照片21幀附
    卷可稽, 本件事證明確, 被告犯行堪以認定。
二、核被告戊○○所為, 係犯刑法第185 條之3 之服用酒類不能
    安全駕駛動力交通工具而駕駛罪、同法第309 條第1 項之公
    然侮辱罪、同法第305 條之恐嚇危害安全罪及同法第354 條
    之毀損罪。被告所犯上開4 罪, 犯意各別, 罪名不同, 應分
    論併罰。爰審酌被告之智識程度, 曾有酒後駕車之犯罪前科
    （僅受法院判處拘役59日, 不致使本件構成累犯, 卷附臺灣
    高等法院被告前案紀錄表參照）, 此次仗恃酒意, 以駕車衝
    撞他人大門及車輛之方式, 發洩其對被害人丁○○○之不滿
    , 手段甚具危險性, 被害人所受損害程度非輕, 與被害人均
    有姻親關係, 被告事後已以新臺幣176,000 元賠償被害人之
    損失, 有和解書影本1 分在卷可憑（94年偵字第2382號卷第
    43頁）, 其於本院審理中坦承犯行, 態度尚稱良好等一切情
    狀, 量處如主文所示之刑, 並合併定其應執行之刑及諭知易
    科罰金之折算標準, 以資懲儆。又被告前未曾受有期徒刑以
    上刑之宣告, 因一時失慮, 偶罹刑典, 事後已坦承犯行, 並
    與被害人達成和解, 深具悔意, 而其為家中經濟支柱, 尚有
    配偶及甫滿4 歲、3 歲及10個月之年幼子女待其照顧扶養（
    卷附司法院電子閘門戶籍資料查詢結果表參照）, 若其此時
    入獄服刑, 家中生活將陷入困頓。又因其配偶丙○○原諒被
    告行為, 致不獲娘家支持, 是其家庭照顧問題亦將隨被告入
    獄而擴大, 被告已深知其處境困難, 是其經此刑之宣告後,
    當知警惕而無再犯之虞, 本院因認以暫不執行其刑為當, 故
    予宣告緩刑5 年, 並於緩刑期間付保護管束, 用啟自新。
貳、不受理部分:
一、公訴意旨略以: 戊○○與丙○○係夫妻, 2 人間具有家庭暴
    力防治法第3 條第1 款之家庭成員關係。戊○○於94年5 月
    14日5 時40分許, 因購買早餐之事與丙○○發生口角爭執後
    , 基於傷害犯意, 徒手毆打丙○○臉部、肚子及左手, 並將
    之壓倒在地, 致丙○○受有下唇擦傷、左中指挫傷及腹部挫
    傷等傷害, 因認被告戊○○涉犯刑法第277 條第1 項之傷害
    罪嫌。
二、按告訴乃論之罪, 告訴人於第一審辯論終結前, 得撤回其告
    訴; 又告訴經撤回者, 法院應諭知不受理之判決, 刑事訴訟
    法第238條第1項及第303條第3款定有明文。
三、本件被告戊○○因傷害案件, 經檢察官提起公訴, 認被告係
    犯刑法第277 條第1 項之傷害罪, 依同法第287 條前段之規
    定，須告訴乃論。茲據告訴人丙○○於本院95年4 月18日審
    理期日中, 當庭聲請撤回告訴, 揆諸前開說明, 爰不經言詞
    辯論, 逕為諭知不受理之判決。
據上論斷, 應依刑事訴訟法第273 條之1 第1 項、第299 條第1
項前段、第303 條第3 款、第307 條, 刑法第185 條之3 、第
305 條、第309 條第1 項、第354 條、第41條第1 項前段、第2
項、第51條第5 款、第10款、第74條第1 款、第93條第1 項, 判
決如主文。
中    華    民    國    95    年    4     月    21    日
                  刑事第四庭    法  官  王以齊
以上正本證明與原本無異。
如不服本判決應於收受本判決送達後十日內向本院提出上訴書狀
，其未敘述上訴理由者，並得於提起上訴後十日內向本院補提理
由書狀（均須按他造當事人之人數附繕本）「切勿逕送上級法院
」
中    華    民    國    95    年    4     月    21    日
                                 書記官  盧姝伶
附錄本判決論罪科刑法條：
刑法第185條之3
服用毒品、麻醉藥品、酒類或其他相類之物, 不能安全駕駛動力
交通工具而駕駛者, 處1 年以下有期徒刑、拘役或3 萬元以下罰
金。
刑法第305條
以加害生命、身體、自由、名譽、財產之事, 恐嚇他人致生危害
於安全者, 處2 年以下有期徒刑、拘役或300 元以下罰金。
刑法第309條第1項
公然侮辱人者，處拘役或 300 元以下罰金。
刑法第354條
毀棄、損壞前二條以外之他人之物或致令不堪用, 足以生損害於
公眾或他人者, 處2 年以下有期徒刑、拘役或500 元以下罰金。


司法院資訊處製作；財團法人民間司法改革基金會備份。
